【裁判字號】    99,審訴,3532
【裁判日期】    991228
【裁判案由】    毒品危害防制條例
【裁判全文】
臺灣高雄地方法院刑事判決            99年度審訴字第3532號
公  訴  人  臺灣高雄地方法院檢察署檢察官
被      告  周黃兆文
上列被告因違反毒品危害防制條例案件，經檢察官提起公訴（99
年度毒偵字第5017號），本院合議庭裁定由受命法官獨任進行簡
式審判程序，判決如下：
    主  文
周黃兆文施用第一級毒品，累犯，處有期徒刑柒月。又施用第二
級毒品，累犯，處有期徒刑肆月。應執行有期徒刑玖月。
    事  實
一、周黃兆文前因施用毒品案件，經本院裁定送觀察勒戒後，於
    民國97年8 月18日因無繼續施用傾向出所，並由臺灣高雄地
    方法院檢察署檢察官以97年度毒偵緝字第337 號為不起訴處
    分。又因竊盜、施用毒品等案件，經本院分別以97年度審簡
    字第175 號判決、97年度審簡字第4419號判決、98年度審訴
    字第220 號判決，判處有期徒刑6 月、3 月、6 月確定，上
    開各罪經接續執行，於99年2 月23日縮刑期滿執行完畢（構
    成累犯）。詎周黃兆文仍未戒絕毒癮，分別基於施用第一級
    毒品海洛因及第二級毒品甲基安非他命之犯意，於99年7 月
    7 日晚上某時許（起訴書誤載為99年7 月8 日上午11時32分
    許），在其位於高雄市○○區○○里○○路145 巷5 號住處
    內，以將第一級毒品海洛因置入針筒內，摻水稀釋後，注射
    靜脈血管之方式，施用第一級毒品海洛因後，復在同一地點
    ，以將第二級毒品甲基安非他命置於玻璃球內燒烤，吸食煙
    霧之方式，施用第二級毒品甲基安非他命1 次。嗣於99年7
    月8 日下午5 時50分許，周黃兆文因形跡可疑，為警攔查，
    周黃兆文於有偵查犯罪權限之機關及公務員發覺其犯罪前，
    向警自承其上述施用第一級毒品犯行，經警採集尿液送驗，
    結果呈可待因、嗎啡、甲基安非他命陽性反應，始悉上情。
二、案經高雄市政府警察局林園分局報告臺灣高雄地方法院檢察
    署檢察官偵查起訴。
    理  由
一、程序部分：
    本件被告周黃兆文所犯為死刑、無期徒刑或最輕本刑為3 年
    以上有期徒刑以外之罪，其於準備程序中就被訴事實為有罪
    之陳述，經告知簡式審判程序之旨，並聽取公訴人及被告之
    意見後，依刑事訴訟法第273 條之1 第1 項規定，裁定由受
    命法官獨任進行簡式審判程序，合先敘明。
二、認定犯罪事實所憑之證據及理由：
    訊據被告周黃兆文對於上揭施用第一級、第二級毒品犯行於
    本院審理時供承不諱，且被告於99年7 月8 日為警查獲後所
    採集之尿液，經送檢驗之結果，確呈可待因、嗎啡、甲基安
    非他命陽性反應，此有長榮大學99年7 月26日確認報告及列
    管毒品人口尿液檢體採集送驗紀錄表（檢體編號：70022 號
    ）各1 份附卷可稽，是被告之自白核與事實相符，應堪採信
    。本案事證明確，被告上開施用第一、二級毒品犯行，堪以
    認定。
三、論罪科刑：
  (一)按觀察、勒戒或強制戒治執行完畢釋放後，5 年內再犯毒品
    危害防制條例第10條施用毒品之罪者，應依法追訴，毒品危
    害防制條例第23條第2 項定有明文。本件被告前經本院裁定
    送觀察勒戒，嗣於97年8 月18日執行完畢釋放乙節，有臺灣
    高等法院被告前案紀錄表1 份在卷可參，是被告於觀察勒戒
    執行完畢釋放後，5 年內再犯本件施用第一、二級毒品罪行
    ，依前開法條之規定，應依法追訴，本院就被告本件施用毒
    品犯行，自得依法論罪科刑。
  (二)按海洛因及甲基安非他命分別係屬毒品危害防制條例第2 條
    第2 項第1 款、第2 款所稱之第一、二級毒品，依法不得施
    用。核被告周黃兆文所為，係犯毒品危害防制條例第10條第
    1 、2 項之施用第一、二級毒品罪。其持有海洛因、甲基安
    非他命後，進而施用，持有之低度行為應被施用之高度行為
    所吸收，不另論罪。被告所犯前開施用第一級毒品及第二級
    毒品罪，犯意各別、行為互殊，應予分論併罰。又被告有如
    事實欄所載徒刑之宣告及執行完畢情形，有臺灣高等法院被
    告前案紀錄表1 份在卷可稽，其於前開有期徒刑執行完畢後
    5 年內，故意再犯本件有期徒刑以上之罪，應依刑法第47條
    第1 項之規定論以累犯，並在其所犯施用第一級、第二級毒
    品罪刑項下均加重其刑。又被告係因在民眾舉報時有毒品交
    易之高雄縣林園鄉○○村○○○路公園涼亭內徘徊，因而遭
    警盤查，並在警方未掌握何客觀跡證顯示被告涉犯施用毒品
    之情形下，自行坦承上述施用第一級毒品犯行，有查獲員警
    陳革禎職務報告1 紙附卷可憑，堪認被告此舉合於自首要件
    ，爰依刑法第62條前段規定，在其施用第一級毒品罪刑項下
    減輕其刑，並依法先加後減之（另被告並未於警詢時坦承其
    施用第二級毒品犯行，自無自首減刑規定之適用，附此敘明
    ）。爰審酌被告前已因施用毒品案件經觀察勒戒，猶未徹底
    戒除毒癮，足認其並無戒除毒害之決心，本不宜寬貸，惟念
    其施用毒品乃自戕一己之身體健康，並具有病患性人格之特
    質，其行為本身對社會所造成之危害並非直接、鉅大及其坦
    承施用第一、二級毒品犯行等一切情狀，分別量處如主文所
    示之刑，並定應執行之刑，以資儆懲。
據上論斷，應依刑事訴訟法第273 條之1 第1 項、第284 條之1
、第299 條第1 項前段，毒品危害防制條例第10條第1 項、第2
項，刑法第11條前段、第47條第1 項、第62條前段、第51條第5
款，判決如主文。
本案經檢察官李怡增到庭執行職務。
中    華    民    國    99    年    12    月    28    日
                  刑事第十庭    法  官  王  琁
以上正本證明與原本無異。
如不服本判決應於收受本判決後10日內向本院提出上訴書狀，並
應敘述具體理由，如未敘述上訴理由者，應於上訴期間屆滿後20
日內補提理由書狀於本院（均須按他造當事人之人數附繕本）「
切勿逕送上級法院」。
中    華    民    國    99    年    12    月    28    日
                                書記官  王淑娟

司法院資訊處製作；財團法人民間司法改革基金會備份。
